【裁判字號】    97,訴,1222
【裁判日期】    970521
【裁判案由】    毒品危害防制條例
【裁判全文】
臺灣板橋地方法院刑事判決              97年度訴字第1222號
公  訴  人  臺灣板橋地方法院檢察署檢察官
被      告  甲○○
上列被告因違反毒品危害防制條例案件，經檢察官提起公訴（96
年度毒偵字第9826號），被告於準備程序中對被訴之事實為有罪
陳述，本院合議庭裁定由受命法官獨任行簡式審判程序，並判決
如下：
    主  文
甲○○施用第一級毒品，累犯，處有期徒刑拾壹月。
    事  實
一、甲○○前因違反毒品危害防制條例案件，經本院以87年度訴
    字第955 號裁定觀察、勒戒，經觀察結果，認有繼續施用毒
    品傾向，本院再以87年度訴字第955 號裁定令入戒治處所施
    以強制戒治1 年，於執行戒治屆滿3 月後，經評定為合格，
    復由本院以87年度訴字第955 號裁定停止戒治，所餘戒治期
    間，付保護管束，於88年2 月9 日停止處分執行出監，詎其
    於保護管束期間，仍繼續施用第2 級毒品，經撤銷保護管束
    ，繼續執行強制戒治，於89年7 月12日戒治期滿，由本院於
    89 年7月27日以87年度訴字第955 號判處免刑確定。嗣甲○
    ○於89年間另因違反毒品危害防制條例案件，經本院以89年
    度毒聲字第6250號裁定令入戒治處所強制戒治1 年，於執行
    戒治屆滿6 月後，經評定為合格，再經本院以90年度毒聲字
    第2593號裁定停止戒治，所餘戒治期間，付保護管束，並於
    90 年7月17日因停止處分執行出監，戒治期滿日為90年11月
    8 日。其於戒治期滿後5 年內之94年2 月及4 月間，又因施
    用毒品案件，經本院以94年度訴字第1076號判處應執行有期
    徒刑1 年4 月，嗣經臺灣高等法院以94年度上訴字第2959號
    撤銷原判決，改判處應執行有期徒刑1 年7 月確定；復因竊
    盜案件，經本院於以94年度易字第810 號判處有期徒刑8 月
    確定；又因竊盜案件，經本院以94年度易字第1574號判處有
    期徒刑10月確定。上開3案嗣經本院以95年度聲字第1878 號
    裁定定其應執行刑為有期徒刑3 年確定，嗣經入監執行後，
    復經本院以96年度聲減字第104 號裁定減為應執行有期徒刑
    1 年6 月確定，而於96年7 月16日執行完畢出監。
二、詎甲○○猶不知悔改，仍基於施用海洛因及甲基安非他命之
    犯意，於97年11月29日22時許，在臺北縣三峽鎮○○路421
    號住處，以將海洛因及甲基安非他命粉末混合後置於針筒內
    摻水後注射之方式，同時施用第一級毒品海洛因及第二級毒
    品甲基安非他命1 次。嗣於96年11月30日7 時許，在臺北縣
    鶯歌鎮173 巷2 號前，與林金盛、萬金鳳同坐車號HT－4950
    號內，因行跡可疑為警上前盤檢時，扣得林金盛所有之海洛
    因殘渣袋1 個、注射針筒4 支、玻璃球1 個等物。甲○○則
    經警徵其同意採尿送鑑後，結果於鴉片類、甲基安非他命類
    均呈陽性反應，始查悉上情。
三、案經桃園縣政府警察局移送臺灣板橋地方法院檢察署檢察官
    偵查起訴。
    理  由
一、上揭事實，業據被告甲○○於本院審理時坦承不諱，且被告
    為警查獲後，經採集其尿液檢體送驗結果，呈鴉片及甲基安
    非他命類之陽性反應，有臺灣檢驗科技股份有限公司96年12
    月21日濫用藥物尿液檢驗報告1 份附卷可稽，足認被告之自
    白與事實相符。又被告前有如本判決事實欄所示之施用毒品
    、強制戒治執行完畢及戒治完畢後5 年內再次施用毒品而遭
    法院判處徒刑之紀錄，有台灣高等法院被告前案紀錄表1 份
    在卷可稽，其再為本案施用毒品犯行，顯已非毒品危害防制
    條例第20、23條所定之「初犯」或「5 年後再犯」情形（最
    高法院95年度第7 次刑事庭會議紀錄參照），是本件事證已
    臻明確，自應依法論科。
二、核被告所為，係犯毒品危害防制條例第10條第1 項之施用第
    一級毒品罪及同條第2 項之施用第二級毒品罪。其持有第一
    級毒品海洛因、第二級毒品甲基安非他命之低度行為，為施
    用之高度行為所吸收，均不另論罪。且按甲基安非他命或海
    洛因大多分開使用，惟於下列情況會有混用：(1)有些海洛因
    使用者喜好加入甲基安非他命以增加其舒暢感覺；(2)原先使
    用甲基安非他命者開始嘗試使用海洛因時；(3)有些海洛因成
    癮者偶而會施用安非他命來消除海洛因戒斷時出現之不舒服
    症狀；(4)有些海洛因販毒者加入甲基安非他命以增加其重量
    。這兩種藥物同時施用不會引起排斥，甚至在欣快感方面有
    被加強的可能（參見有行政院國軍退除役官兵輔導委員會臺
    北榮民總醫院於93年5 月11日北總內字第0930023372號函）
    ，是被告所稱：將甲基安非他命和海洛因同時置於針筒內注
    射施用等語，尚非無據。復查無證據足認被告係以不同方法
    分別施用依「罪證有疑，利於被告」之原則，應認其係以一
    行為同時施用第一級、第二級毒品，為想像競合犯，應依刑
    法第55條規定，從一重以施用第一級毒品罪處斷。又被告有
    事實欄所述犯罪科刑及執行紀錄，有前開臺灣高等法院被告
    前案紀錄表乙紙在卷可考，其受有期徒刑之執行完畢，5 年
    以內故意再犯本件有期徒刑以上之罪，為累犯，應依刑法第
    47條第1 項規定加重其刑。爰審酌被告屢犯毒品罪行不改，
    有事實欄所載之前案情形，顯見其戒除毒癮之意志薄弱，無
    視於毒品對於自身健康之戕害及國家對於杜絕毒品犯罪之禁
    令，惟考量施用毒品者均具有相當程度之生理成癮性及心理
    依賴性，戒除不易，且犯罪心態與一般刑事犯罪之本質不同
    ，非難性較低，暨衡以其施用毒品之動機、犯罪後坦承犯行
    之態度等一切情狀，量處如主文所示之刑。
三、查扣之海洛因殘渣袋1 個、注射針筒4 支、玻璃球1 個等物
    ，均非被告所有，已據被告於本院審理供明在卷，經核與案
    外人林金盛於偵查中供述內容（見偵卷第46頁）相符，是上
    開物品顯與被告本件施用毒品犯行無關，尚難依法併予沒收
    ，附此敘明。
據上論斷，應依刑事訴訟法第273 條之1 第1 項、第299 條第1
項前段，毒品危害防制條例第10條第1 項、第2 項，刑法第11條
前段、第55條、第47條，判決如主文。
本案經檢察官陳佳宏到庭執行職務。
中    華    民    國    97    年    5     月    21    日
                       刑事第六庭  法  官  古秋菊
以上正本證明與原本無異。
如不服本判決，應於判決送達後10日內，向本院提出上訴狀，上
訴於臺灣高等法院。
                                   書記官  陳永訓
中    華    民    國    97    年    5     月    21    日
附錄本案論罪科刑法條全文
毒品危害防制條例第10條：
施用第一級毒品者，處6 月以上5 年以下有期徒刑。


司法院資訊處製作；財團法人民間司法改革基金會備份。
